臺灣士林地方法院刑事判決　　　　　　　96年度易字第2284號
公　訴　人　臺灣士林地方法院檢察署檢察官
被　　　告　甲○○
上列被告因毒品危害防制條例案件，經檢察官提起公訴（96年度
毒偵字第1898號），經被告於準備程序中就被訴事實為有罪之陳
述，本院裁定改以簡式審判程序審理，並判決如下：
    主  文
甲○○持有第二級毒品，累犯，處拘役伍拾日，如易科罰金以新
臺幣壹仟元折算壹日。扣案之第二級毒品大麻壹包（驗餘毛重零
點肆壹公克）沒收銷燬。又施用第二級毒品，累犯，處有期徒刑
陸月，如易科罰金以新臺幣壹仟元折算壹日。扣案之分裝袋貳拾
貳個、斜口吸管貳支、玻璃球壹個均沒收。
    事實及理由
一、本件被告甲○○所犯之罪，非死刑、無期徒刑或最輕本刑有
    期徒刑三年以上之罪，亦非高等法院管轄第一審案件，且於
    準備程序進行中，被告先就被訴事實為有罪之陳述，經告知
    被告簡式審判程序之旨，並聽取檢察官、被告之意見後，本
    院合議庭裁定由受命法官進行簡式審判程序，是本件之證據
    調查，依刑事訴訟法第273 條之2 規定，不受同法第159 條
    第1 項、第161 條之2 、第161 條之3 、第163 條之1 及第
    164 條至第170 條規定之限制，合先敘明。
二、本件犯罪事實如下：甲○○前於民國89年間因施用毒品案件
    ，經臺灣板橋地方法院以89年度毒聲字第7026號裁定送勒戒
    處所觀察、勒戒後，認有繼續施用毒品之傾向，再經同院以
    89年度毒聲字第7268號裁定令入戒治處所施以強制戒治1 年
    ，嗣經裁定停止戒治付保護管束，於90年12月27日保護管束
    期滿，由臺灣板橋地方法院檢察署檢察官於91年1 月20日以
    91年度戒毒偵字第56號為不起訴處分確定。復於95年間因施
    用毒品案件，經臺灣臺北地方法院以95年度簡字第2286號判
    決處有期徒刑6 月確定。又於同年間，再因施用毒品案件，
    經臺灣板橋地方法院以95年度簡字第5154號判決處有期徒刑
    6 月確定。另因持有毒品案件，經臺灣臺北地方法院以95年
    度簡字第4116號判決處有期徒刑3 月確定。上開施用毒品及
    持有毒品等3 案件，嗣經臺灣臺北地方法院以96年度聲字第
    1016號裁定應執行有期徒刑1 年1 月確定，並經同院以96年
    度聲減字第3256號裁定，減刑為有期徒刑6 月15日確定（上
    開2 件施用毒品案件分別於96年2 月8 日、同年1 月12日以
    原刑度易科罰金執行完畢，已逾減刑後所定刑度，應認上開
    3 件業已執行完畢，於本件構成累犯）。詎其仍不知悛悔，
    明知大麻係毒品危害防制條例所列管之第二級毒品，不得非
    法持有，竟自96年8 月29日起，從友人處取得第二級毒品大
    麻1 包（驗餘毛重0.41公克）後，即將之放置於其所駕駛車
    牌號碼HA-3966 號自小客車之置物箱內，而非法持有之。另
    於前案強制戒治執行完畢釋放5 年內再犯施用毒品罪，並經
    法院判處罪刑確定後，復基於施用第二級毒品之犯意，於96
    年8 月30日上午10時許，在臺北縣中和市○○路143 巷6 弄
    4 之1 號住處，以吸食器點火燒烤後吸食煙霧之方式，施用
    第二級毒品安非他命1 次。嗣於96年9 月1 日下午1 時許，
    在臺北市北投區○○○路12號5 樓前為警查獲，並當場在前
    開汽車置物箱內扣得上開大麻1 包及分裝袋22個，自甲○○
    身上查獲斜口吸管2 支及玻璃球1 個等物。
三、本件證據部分除引用如附件檢察官起訴書之記載外，尚有被
    告甲○○於本院審理期間之自白為證。
四、按大麻、安非他命均係毒品危害防制條例第2 條第2 項第2
    款所稱之第二級毒品。核被告所為，分別係犯毒品危害防制
    條例第11條第2 項之持有第二級毒品罪及同條例第10條第2
    項之施用第二級毒品罪。其持有第二級毒品安非他命進而施
    用，持有毒品安非他命之行為係施用毒品之當然手段，不另
    論以持有第二級毒品罪。被告所犯上開2 罪，犯意各別，行
    為互殊，應予分論併罰。查被告前有如犯罪事實欄所載之有
    期徒刑執行完畢前科紀錄，有臺灣高等法院被告前案紀錄表
    在卷可稽，其受有期徒刑之執行完畢5 年內，故意再犯本案
    有期徒刑以上之罪，為累犯，應依刑法第47條第1 項之規定
    ，均加重其刑。爰審酌被告自承因好奇而持有大麻之犯罪動
    機，所生危害非鉅，及持有毒品之數量不多、時間不長，並
    其前已因施用毒品犯行而送觀察勒戒、強制戒治及受有期徒
    刑之宣告、執行後，仍不知悛悔，復再度施用毒品，顯見其
    意志不堅，不能戒絕毒品，暨其犯罪動機、手段、施用毒品
    之時間，以及施用毒品為自戕行為，除對己身產生危害，並
    未直接侵及他人法益，與犯罪後坦承犯行，態度良好等一切
    情狀，分別量處如主文所示之刑諭知易科罰金之折算標準。
五、扣案之第二級毒品大麻1 包（驗餘毛重0.41公克），係查獲
    之毒品，不問屬於犯人與否，應依毒品危害防制條例第18條
    第1 項前段之規定宣告沒收銷燬。另扣案之分裝袋22個、斜
    口吸管2 支、玻璃球1 個，均為被告所有，供其持以施用安
    非他命之工具，業據被告供明在卷，爰依刑法第38條第1項
    第2 款規定，併予宣告沒收。
六、依刑事訴訟法第273 條之1 第1 項、第299 條第1 項前段、
    第310 條之2 、第454 條第2 項，毒品危害防制條例第11條
    第2 項、第10條第2 項、第18條第1 項前段，刑法第11條、
    第47條第1 項、第41條第1 項前段、第38條第1 項第2 款，
    判決如主文。
七、如不服本判決，應於判決送達後10日內，向本院提出上訴狀
    。
本案經檢察官白忠志到庭執行職務。
中　　華　　民　　國　　96　　年　　12　　月　　31　　日
　　　　　　　　　刑事第三庭法　官  梁哲瑋
以上正本證明與原本無異。
                            書記官  陳玉瓊
中　　華　　民　　國　　97　　年　　1 　　月　　2 　　日
附錄本案論罪科刑之法條：
毒品危害防制條例第10條第2項：
施用第二級毒品者，處 3 年以下有期徒刑。
毒品危害防制條例第11條第2項：
持有第二級毒品者，處2 年以下有期徒刑、拘役或新臺幣3 萬元
以下罰金。
